臺灣新北地方法院三重簡易庭小額民事判決
                                    111年度重小字第909號
原      告  王旗竹  
被      告  許庭嘉  
上列當事人間請求侵權行為損害賠償事件，經本院於民國111年5
月17日言詞辯論終結，判決如下：
    主  文
被告應給付原告新臺幣叁萬捌仟柒佰玖拾元，及自民國一百一十
一年四月二十日起至清償日止，按年息百分之五計算之利息。
原告其餘之訴駁回。
訴訟費用新臺幣壹仟元由被告負擔新臺幣伍佰壹拾肆元，餘由原
告負擔。
本判決原告勝訴部分得假執行。 
    理 由 要 領
一、本件被告經合法通知，未於言詞辯論期日到場，核無民事訴
    訟法第386條所列各款情形，爰依原告之聲請，由其一造辯
    論而為判決。　
二、原告主張：緣原告於民國110年12月12日15時15分許，駕駛
    訴外人陳秀春所有車號0000-00號自用小客車（下稱系爭車
    輛），行經桃園市○○區○道0號20公里0公尺西側向中線車道
    處時，遭被告駕駛車號000-0000號自用小客車因有變換車道
    或方向不當之過失追撞，系爭車輛因而毀損，共計受有損害
    新臺幣（下同）75,500元：①修復費用33,000元（含工資28,
    000元，零件費用5,000元【全新零件1,900元、中古零件3,1
    00元】）；②拖吊費用7,500元；③工作損失35,000元（因系
    爭車輛受損，使用系爭車輛之原告自110年12月12日起至28
    日止，扣除3個周日休息日後，共有14天無法工作，以每日
    工資2,500元，受有工作損失35,000元）。又陳秀春已將系
    爭車輛之損害賠償請求權讓與原告。為此，依侵權行為及債
    權讓與等之法律關係，請求被告給付原告75,500元，及自起
    訴狀繕本送達翌日起至清償日止，按年息5%計算之利息等事
    實，業據其提出國道公路警察局道路交通事故當事人登記聯
    單暨初步分析研判表、道路交通事故現場圖、拖車收據及車
    輛受損修理費用收據等件為證。而被告已於相當時期受合法
    之通知，未於言詞辯論期日到場，亦未提出準備書狀爭執，
    依法視為自認。且本件復經本院依職權向內政部警政署國道
    公路警察局第六公路警察大隊調取本件道路交通事故調查卷
    宗核閱屬實。堪認原告主張為真正。
三、茲就原告請求之項目及金額審酌如下： 
(一)系爭車輛修復費用部分：
    按物被毀損時，被害人除得依民法第196條請求賠償外，並 
    不排除民法第213條至第215條之適用。而依民法第196條請
    求 賠償物被毀損所減少之價額，得以修復費用為估定之標
    準，但以必要者為限（例如︰修理材料以新品換舊品，應予
    折舊）。查系爭車輛係於93年2月（推定15日）出廠，有公
    路電子閘門車號查詢汽車車籍在卷可佐，依行政院公布之固
    定資產耐用年數表及固定資產折舊率表，自用小客車耐用年
    數5年，依定率遞減法每年折舊千分之369，其最後1年之折
    舊額，加歷年折舊累積額，總和不得超過該資產成本原額之
    10分之9，另依營利事業所得稅查核準則第95條第6項規定「
    固定資產提列折舊採用定率遞減法者，以1年為計算單位，
    其使用期間未滿1年者，按實際使用之月數相當於全年之比
    例計算之，不滿1月者，以1月計」，故系爭車輛自出廠日迄
    110年12月12日事故發生時，已逾5年之耐用年數。又系爭車
    輛支出之修復費用為33,000元（含工資28,000元，零件費用
    5,000元【全新零件1,900元、中古零件3,100元】），有統
    一發票、估價單附卷可參。惟前揭5,000元部分就乃係零件
    修理材料費用，除其中後保險桿1,200元、後桿內鐵1,200元
    、右後燈下飾板450元、右後擋泥板250元等部分，係使用中
    古零件更換，共計3,100元，已毋庸折舊外，其餘右後倒車
    雷達1,900元部分，係以新品換舊品，其以新品取代舊品間
    之差價應予折舊扣除，則零件部分扣除折舊額即原額之10分
    之9後，原告所得請求之零件費用應為190元（元以下四捨五
    入），復加計不生折舊問題之更換中古零件3,100元、工資
    費用28,000元，以上金額合計31,290元（計算式：190＋3,10
    0＋28,000＝31,290），故原告請求被告給付系爭車輛修復費
    用31,290元，洵屬有據，逾此範圍之請求，應屬無據。
(二)拖吊費用部分：
　　原告主張被告應賠償系爭車輛支出之拖吊費用7,500元等語
    ，業據提出萬全(佑成)汽車專業拖吊服務費用申請單及益川
    汽車估價單各乙份為證。是原告此部分請求，洵屬有據，應
    予准許。
(三)工作損失部分：
　　原告主張其為泥水師傅，每日工資2,500元，因系爭車輛受
    損，自110年12月12日起至12月28日止(扣除3個周日休息日)
    ，受有工作損失35,000元云云。然按損害賠償之債，以有損
    害之發生及有責任原因之事實，並二者之間，有相當因果關
    係為成立要件。故原告所主張損害賠償之債，如不合於此項
    成立要件者，即難謂有損害賠償請求權存在。查原告並未因
    本件事故受有傷害，難認有勞動能力減損而不能工作之情形
    ，縱其因系爭車輛受損而無法駕駛至工作場所，然非不得以
    其他交通工具取代，至多僅受有使用他種交通工具所需費用
    之損失，是原告主張其受有工作損失，難認與被告所為本件
    過失侵權行為具有相當因果關係。故原告此部分請求，難認
    有據，應予駁回。
(四)從而，被告應賠償原告之金額為38,790元（計算式：修復費
    用31,290元＋拖吊費用7,500元＝38,790元）
四、綜上所述，原告依侵權行為及債權讓與之法律關係，請求被
    告給付38,790元，及自起訴狀繕本送達翌日即111年4月20日
    起至清償日止，按年息百分之5計算之利息，為有理由，應
    予准許；逾此部分之請求，為無理由，應予駁回。
五、本件原告勝訴部分係適用小額程序所為被告敗訴之判決，爰
    依民事訴訟法第436 條之20規定，依職權宣告假執行。
六、訴訟費用負擔之依據：依民事訴訟法第79條、第436條之19
    規定，確定訴訟費用額為1,000元（即第一審裁判費），由
    被告負擔514元，餘由原告負擔。
中　　華　　民　　國　　111 　年　　6 　　月　　7 　　日
                      三重簡易庭  法  官  王士珮
以上正本係照原本作成。
如不服本判決，應於送達後20日內，向本院提出上訴狀，並表明
上訴理由（上訴理由應表明1、原判決所違背之法令及具體內容
。2、依訴訟資料可認為原判決有違背法令之具體事實。），如
於本判決宣示後送達前提起上訴者，應於判決送達後20日內補提
上訴理由書（須附繕本），如未於上訴後20日內補提合法上訴理
由書，法院得逕以裁定駁回上訴。
中　　華　　民　　國　　111 　年　　6 　　月　　7 　　日
　　　　　　　　　　　            書記官  楊家蓉